臺灣嘉義地方法院刑事判決　　　　　　　　　　　　　九十三年度訴字第二八三號
　　公　訴　人　臺灣嘉義地方法院檢察署檢察官
　　被　　　告　甲○○
右列被告因違反毒品危害防制條例案件，經檢察官提起公訴（九十三年度毒偵字第七
０三號）及併案審理（臺灣士林地方法院檢察署九十三年度毒偵緝字第一０七號），
本院合議庭裁定由受命法官獨任進行簡式審判程序，判決如左：
    主  文
甲○○連續施用第一級毒品，累犯，處有期徒刑拾月，扣案第一級毒品海洛因壹包（
淨重零點貳壹公克）沒收銷燬之，前開毒品外包裝（重零點肆肆公克）沒收；又連續
施用第二級毒品，累犯，處有期徒刑陸月。應執行有期徒刑壹年貳月，扣案第一級毒
品海洛因壹包（淨重零點貳壹公克）沒收銷燬之，前開毒品外包裝（重零點肆肆公克
）沒收。
    事  實
一、甲○○前因分別施用第一級、第二級毒品案件，經送觀察、勒戒後，認有施用毒
    品傾向，再經強制戒治，於民國九十年七月十五日執行完畢釋放，並由臺灣南投
    地方法院以八十九年度訴字第一０三號判決各處有期徒刑七月、五月，定應執行
    有期徒刑十月確定，甫於九十一年五月一日縮短刑期執行完畢。竟仍未戒斷毒癮
    ，復於上開強制戒治執行完畢後五年內，分別基於施用第一、二級毒品之概括犯
    意，於九十二年十二月底起至九十三年四月二十九日止，在嘉義縣民雄鄉文隆村
    鴨母二三號居所及位於嘉義市○○路二八三號六樓三室租賃處等地，連續施用
    第一級毒品海洛因及第二級毒品安非他命、甲基安非他命多次。嗣分別於九十三
    年一月十八日二十時三十分許及同年四月二十九日十四時二十五分許，經其同意
    採尿送驗結果均呈前揭毒品陽性反應，且為警在前揭租賃處所扣得海洛因一包（
    淨重零點二一公克，包裝重零點四四公克）而查獲。
二、案經嘉義市警察局第一分局報告臺灣嘉義地方法院檢察署檢察官偵查起訴及臺灣
    士林地方法院檢察署檢察官移送併辦。
    理  由
一、訊據被告甲○○對於右揭時、地施用第一、二級毒品犯行均坦承不諱，且有被告
    自承為其所有之海洛因一包扣案可佐。被告於九十三年一月十八日及同年四月二
    十九日十六時三十分許經警採尿送驗結果，均呈安非他命、甲基安非他命及嗎啡
    陽性反應，此有嘉義憲兵隊九十三年二月十九日以憲民字第０九三００００一五
    四號函覆國防部憲兵司令部刑事鑑識中心鑑驗通知書，以及嘉義市衛生局尿液檢
    驗單（序號：三三六一）及姓名對照表各一份在卷可稽，且扣案毒品一包確含第
    一級毒品海洛因成分，淨重零點二一公克（空包裝重零點四四公克）一節，亦有
    法務部調查局調科壹字第一八０００一七九０號鑑定通知書一份在卷可佐，足認
    被告自白與事實相符。又被告前因分別施用第一級、第二級毒品案件，經觀察、
    勒戒後，認有繼續施用毒品之傾向，再經強制戒治，並於九十年七月十五日執行
    完畢釋放等情，有臺灣嘉義地方法院檢察署刑案資料查註紀錄表及臺灣高等法院
    被告全國前案紀錄表各一份附卷可參，被告於強制戒治執行完畢釋放後，五年內
    再犯本案毒品危害防制條例第十條之罪，事證明確，其施用第一、二級毒品犯行
    堪予認定。
二、查毒品危害防制條例固於九十二年七月九日修正公布，並於九十三年一月九日生
    效，惟被告既於毒品危害防制條例修正生效後仍繼續施用第一、二級毒品不綴，
    自應適用修正後毒品危害防制條例相關規定論處。又海洛因、安非他命及甲基安
    非他命分別為第一級、第二級毒品，毒品危害防制條例第二條第二項第一款、第
    二款分別定有明文，是核被告甲○○所為，係犯毒品危害防制條例第十條第一項
    施用第一級毒品罪及同條第二項施用第二級毒品罪。其持有上開第一、二級毒品
    之行為，為施用行為所吸收，不另論罪。被告多次施用第一級毒品海洛因及第二
    級毒品安非他命及甲基安非他命之犯行，均時間緊接，方法相同，所犯又係構成
    要件相同之罪名，顯均係基於概括犯意反覆為之，應分別依連續犯規定各以一罪
    論，並加重其刑。其所犯上開二罪，犯意各別，要件互殊，應予分論併罰。又被
    告前因分別施用第一級、第二級毒品案件，經臺灣南投地方法院以八十九年度訴
    字第一０三號判決各處有期徒刑七月、五月，定應執行有期徒刑十月確定，並於
    九十一年五月一日縮短刑期執行完畢等情，有臺灣嘉義地方法院檢察署刑案資料
    查註紀錄表及臺灣高等法院被告全國前案紀錄表各一份附卷可按，其於有期徒刑
    執行完畢五年以內再犯本案有期徒刑以上之罪，為累犯，應依刑法第四十七條規
    定，遞加重其刑。起訴意旨雖僅分別就被告施用第一級毒品至九十三年三月底及
    第二級毒品於同年一月十八日、四月二十九日查獲時之犯行提起公訴，然檢察官
    就犯罪事實一部起訴者，其效力及於全部，本案被告前揭自九十二年底至九十三
    年四月二十九日施用第一、二級毒品犯行，與前揭論罪科刑部分，有連續犯關係
    ，已如前述，本院自應就屬於裁判上一罪之上開施用毒品部分一併裁判，併此敘
    明。爰審酌被告曾施用毒品，經強制戒治仍未悔改，缺乏禁絕毒害決心，無視毒
    品戕害自身健康及國家杜絕毒品犯罪之禁令，惟犯罪後坦承犯行、態度良好等一
    切情狀，分別量處如主文所示之刑，並定其應執行刑，以資懲儆。扣案第一級毒
    品海洛因一包（淨重零點二一公克），依毒品危害防制條例第十八條第一項前段
    規定，應予沒收銷燬之；前開毒品外包裝（重零點四四公克），係被告所有供犯
    本案所用，業據被告是認，應依刑法第三十八條第一項第二款規定併予沒收之。
    另於嘉義縣民雄鄉文隆村鴨母二三號居所查獲之毒品海洛因、玻璃球型吸食器
    、針筒、吸管、分裝袋、電子磅秤、木製研磨缽等物，被告否認為其所有，經本
    院向查獲本案之嘉義憲兵隊函詢結果，查獲當時現場有二男子逃逸，就前揭查扣
    之物，被告與同日經查獲之案外人曹嘉源均陳稱係綽號「阿海」等人所有，此有
    嘉義憲兵隊九十三年九月七日以憲民字第０九三００００四六六號函附曹嘉源詢
    問筆錄及本案偵查經過報告等在卷可參，則本案並無積極證據證明前揭扣案物確
    為被告所有，而其中被告坦承為其所有之手機二支、湯匙一支，亦無證據證明係
    供本案犯行所用，該次查獲之扣案物均不為沒收之諭知，併此敘明。
據上論斷，應依刑事訴訟法第二百七十三條之一第一項、第二百九十九條第一項前段
，毒品危害防制條例第十條第一項、第二項、第二十三條第二項、第十八條第一項前
段，刑法第十一條前段、第五十六條、第四十七條、第五十一條第五款、第三十八條
第一項第二款，判決如主文。
本案經檢察官陳昭廷到庭執行職務。
中      華      民      國    九十三    年      十      月      一      日
                              臺灣嘉義地方法院刑事第三庭
                                    法  官  陳  端  宜
右正本證明與原本無異。
如不服本判決，應於判決送達後十日內向本院提出上訴狀( 應附繕本 )。告訴人或被
害人如對於本判決不服者，應具備理由請求檢察官上訴，其上訴期間之計算係以檢察
官收受判決正本之日期為準。
中      華      民      國    九十三    年      十      月      一      日
                          書記官   李 佳  惠
附錄論罪科刑法條：
毒品危害防制條例第十條
施用第一級毒品者，處六月以上五年以下有期徒刑。
施用第二級毒品者，處三年以下有期徒刑。
